臺灣雲林地方法院民事裁定　九十二年度聲字第三六三號
　　聲　請　人　丙○○
　　送達代收人　乙○○律師
　　相　對　人　甲○○
右當事人間聲請停止執行事件，本院裁定如左：
    主      文
聲請人供擔保新臺幣拾伍萬元後，臺灣桃園地方法院九十二年度執字第二三一九六
號執行事件之強制執行程序，於本院九十二年度簡上字九五號確認本票債權不存在事
件判決確定、和解或撤回起訴前應暫予停止。
    理      由
一、本件聲請意旨略以：兩造於民國八十八年七月間相識進而交往，嗣其感於相對人
    個性偏差，數度表示分手之意，均因相對人逼迫而續行往來，八十九年五月二十
    一日，在台北縣淡水鎮○○路二八九號之十六樓處，其又向相對人提議分手，相
    對人即脅迫其簽發面額新台幣（下同）一百萬元，票號0000000號之本票
    一紙，其為求脫身，迫不得已乃簽立上開本票，八十九年十二月二十日其向相對
    人要求返還上開本票，惟相對人以本票業經撕毀為由拒不返還，嗣相對人竟持上
    開本票向鈞院聲請准予強制執行，經鈞院以九十二年度票字第五三八號裁定准許
    後，相對人隨即持前揭案號裁定向台灣桃園地方法院民事執行處聲請執行其名下
    財產，並經該院以九十二年度執字第二三一九六號受理在案；惟查，聲請人並未
    積欠相對人任何債務，且該本票係其受相對人脅迫所立，是上開本票之原因關係
    並不存在，則上開本票債權即不成立，聲請人乃對相對人訴請確認該紙本票債權
    不存在，並經鈞院以九十二年度港簡字第七九號判決聲請人勝訴在案，然倘前揭
    確認本票債權不存在之訴確定後，原九十二年度票字第五三八號裁定之執行力即
    可確定不存在，而基於同一原因事實，聲請人又無法提起異議之訴，是台灣桃園
    地方法院民事執行處受理之九十二年度執字第二三一九六號執行事件，現若不停
    止執行，則聲請人之財產一旦遭受拍賣，必將受有難以回復之損害，故聲請人願
    供擔保，請求在鈞院所受理之前揭確認本票債權不存在之訴判決確定前停止臺灣
    桃園地方法院九十二年度執字第二三一九六號執行事件之強制執行程序。並據提
    出本院九十二年度港簡字第七九號民事判決、台灣桃園地方法院民事執行處九十
    二年十一月七日桃院祺執九二執七字第二三一九六號通知各一份（皆為影本）為
    佐。
二、按強制執行程序開始後，除法律另有規定外，不停止執行，強制執行法第十八條
    第一項固定有明文。又依非訟事件法第一百零一條規定：「發票人主張本票係偽
    造、變造者，應於接到前條裁定（准許本票強制執行裁定）後二十日之不變期間
    內，對執票人向為裁定法院提起確認之訴。發票人證明已依前項規定提起訴訟時
    ，執行法院應停止強制執行。但得依執票人聲請，許其提供相當擔保，繼續強制
    執行，亦得依發票人聲請，許其提供相當擔保，停止強制執行。」則本票經法院
    裁定准許強制執行後，債務人除基於本票係偽造、變造之原因，提起確認本票債
    權不存在訴訟者外，法律並未規定債務人如基於本票偽造、變造以外之原因，而
    提起確認本票債權不存在訴訟者，亦應許其提供擔保，停止執行之裁定。然准許
    本票強制執行之裁定，性質上既屬非訟事件，初無確定實體上權利義務關係之效
    力，且依現行強制執行法第十八條第二項規定，為避免債務人發生不能回復之損
    害，於其抗告程序中，法院尚得因必要情形或依聲請定相當並確實之擔保，裁定
    停止執行，則依舉輕明重之法理，茍本票發票人有前揭事由（即本票偽造、變造
    ）外之其他足以消滅或妨礙債權人請求之事由（例如本票已清償、無行為能力人
    簽發本票）而提起確認本票債權不存在訴訟者，與非訟事件法第一百零一條第二
    項所定因偽造、變造而提起確認本票債權不存在訴訟之情形相較，似無不同，自
    應許其提供擔保，停止強制執行。再者，司法院大法官會議釋字第一八二號並就
    許可拍賣抵押物之裁定，參攷非訟事件法第一百零一條第二項及公證法第十一條
    第三項之規定，進一步解釋抵押人如主張有不得強制執行之事由而提起訴訟時，
    亦得依法聲請停止執行。準此，本票經法院裁定准許強制執行後，債務人如基於
    本票偽造、變造以外之原因，而提起確認本票債權不存在訴訟者，亦應類推適用
    非訟事件法第一百零一條第二項規定，許其提供擔保，停止執行，以避免債務人
    發生不能回復之損害（最高法院八十五年度台抗字第一三七號裁判可資酌參）。
三、本件聲請人以其與相對人並無債權債務關係，詎相對人竟於八十九年五月二十一
    日脅迫其簽發九十年五月二十一日到期，面額一百萬元，票號0000000號
    之本票，因其已向本院訴請確認相對人就上開本票債權不存在，並已獲得第一審
    勝訴判決，為免其財產繼續執行，而遭受難以回復之損害，為此聲請本院裁定准
    予其提供擔保後停止臺灣桃園地方法院九十二年度執字第二三一九六號執行事件
    之強制執行程序。經本院調取該院前揭案號執行卷宗及本院九十二年度簡上字九
    五號確認本票債權不存在事件卷宗審究後，認為聲請人之聲請為有理由，應予准
    許。並審酌相對人因本裁定而停止執行可能所受之利息損害之賠償，爰裁定如主
    文所示。
四、依強制執行法第十八條第二項，非訟事件法第一百零一條第二項，裁定如主文。
中　　　華　　　民　　　國　　九十三　　年　　　一　　　月　　　八　　　日
                                  臺灣雲林地方法院民事第一庭
~B法　　　官　蔣得忠
右為正本係照原本作成。
如對本裁定抗告，應於裁定送達後十日內向本院提起抗告狀。
中　　　華　　　民　　　國　　九十三　　年　　　一　　　月　　　八　　　日
~B法院書記官　周玄鎮
